【裁判字號】    92,上易,879
【裁判日期】    920709
【裁判案由】    賭博
【裁判全文】
臺灣高等法院高雄分院刑事判決                    九十二年度上易字第八七九號
    上  訴  人
    即  被  告  甲○○
右上訴人因賭博案件，不服台灣高雄地方法院九十二年度易字第八二九號中華民國十
二年四月三十日第一審判決（起訴案號：台灣高雄地方法院檢察署九十一年度偵字第
一七九○七號、第一九一七五號），提起上訴，本院判決如左：
    主  文
上訴駁回。
    事  實
一、甲○○自民國八十九年六月間起，在高雄市三民區○○○路三八三號經營「金頭
    腦遊藝場」，竟於經營後之某日起，基於常業賭博之犯意，在上開公眾得出入之
    遊藝場內，擺設賭博性電動機具，用以與至該遊藝場之不特定顧客對賭財物，依
    押注之結果決定輸贏，如押中，可累積分數，憑機台螢幕剩餘之分數，並依不同
    機台有不同兌換比例之方式兌換現金，如未押中，賭金則歸甲○○所有，藉此射
    倖之賭博方式，計算輸贏，而以之為常業。其後於九十一年八月初某日，甲○○
    以每月新台幣（下同）二萬餘元之代價，僱用楊亞琳（已判決確定）在場經營，
    與楊亞琳基於共同常業賭博之犯意聯絡，由楊亞琳擔任為顧客開分、洗分及兌換
    賭金之工作。嗣於九十一年八月十三日晚上八時三十五分許（起訴書誤載為三十
    分許），顧客何恭榮（另經檢察官職權不起訴處分）在上開遊藝場賭玩「滿貫大
    亨」電動機具後，向楊亞琳示意以機台螢幕剩餘之分數七百分，洗分兌換現金七
    千元（兌換比例為一分兌換十元），楊亞琳即在櫃臺抽屜內拿取現金七千元，並
    帶領何恭榮至該遊藝場後方廁所前，將該七千元交付與何恭榮時，為警當場查獲
    ，並扣得上開遊藝場內供賭博所用之如附表所示之電動機具共三十三台（含ＩＣ
    板共三十三塊）及自何恭榮身上扣得該賭金七千元。
二、案經高雄市政府警察局三民第二分局報請台灣高雄地方法院檢察署檢察官偵查起
    訴。
    理  由
一、訊據上訴人即被告甲○○坦承自八十九年六月間起經營前揭「金頭腦遊藝場」，
    並於九十一年八月初某日以每月二萬餘元之代價僱用被告楊亞琳為店內職員，且
    於警方查獲當日擺設如附表所示之電動機具之事實，惟否認有右揭賭博之犯行，
    辯稱：擺設電動機具僅供顧客打玩，顧客若有積分，僅可洗分及兌換計分卡供下
    次打玩，並不能以積分兌換現金，故無賭博之情事云云。
二、經查：
  (一)被告甲○○係前揭「金頭腦遊藝場」負責人，並依法取得於該遊藝場內擺設電動
    機具之營業執照，有高雄市政府電子遊戲場業營業級別證在卷可稽。又被告甲○
    ○在前揭遊藝場內，擺設如附表所示之賭博性電動機具，以顧客押注之射倖性結
    果決定輸贏，並依不同之機台，有不同兌換賭金之方式，且自九十一年八月初某
    日起僱用楊亞琳為店員，負責開分、洗分及兌換賭金之事實，業據同案被告楊亞
    琳於原審法院審理時供承在卷；且另賭客何恭榮（另經檢察官職權不起訴處分）
    在前揭遊藝場賭玩「滿貫大亨」電動機具後，向同案被告楊亞琳示意以機台螢幕
    剩餘之分數七百分，洗分兌換現金七千元（兌換比例為一分兌換十元），楊亞琳
    即在櫃臺抽屜內拿取現金七千元，並帶領何恭榮至該遊藝場後方廁所前，將該七
    千元交付與何恭榮時，為警當場查獲等情，亦據同案被告楊亞琳於警訊及原審審
    理時供明無訛，核與何恭榮於警訊、檢察官偵查中所供及證人即當場目睹之警員
    洪臣府於檢察官偵查中所證情節相符（見警卷第三、四頁、偵查卷第十八、十九
    頁），衡以楊亞琳、何恭榮及證人洪臣府與被告甲○○之間並無任何嫌隙，此據
    被告甲○○供承在卷，其等自無故意為此供詞或證詞而入己於罪（賭博罪）或甘
    冒偽證罪之風險，藉以蓄意構陷被告甲○○之理，是其等上開所供應足採信，被
    告甲○○前開所辯，自屬卸責之詞，顯無足取。
  (二)此外，復有高雄市政府警察局三民第二分局於九十一年八月十三日當天之臨場檢
    查紀錄在卷足憑，且有於前揭遊藝場內所查扣如附表所示之賭博性電動機具共三
    十三台（含ＩＣ板三十三塊）及自何恭榮身上所查獲之賭金七千元扣案可稽，本
    件事證洵屬明確，被告甲○○以所經營之「金頭腦遊藝場」從事賭博之犯行，洵
    堪認定。
三、按刑法上所謂常業犯，指反覆以同種類行為為目的之社會活動之職業性犯罪而言
    ，至於犯罪所得之多寡，是否恃此犯罪為唯一之謀生職業，則非所問，縱令兼有
    其他職業，仍無礙於該常業犯罪之成立（參照最高法院八十五年度台上字第五一
    ○號判例）。查被告甲○○經營前揭「金頭腦遊藝場」，擺設賭博性電動機具與
    不特定人對賭，且機具高達三十三台之多，並僱用楊亞琳為店員，負責開分、洗
    分及兌換賭金之工作，顯係經常反覆與人賭博，從中獲取營利，並以賭博營利供
    應生活之資，自係以賭博為常業。被告甲○○所為，係犯刑法第二百六十七條以
    賭博為常業罪，被告甲○○與楊亞琳就此犯行，有犯意之聯絡及行為之分擔，為
    共同正犯。
四、原審被告甲○○部分，依刑法第二十八條、第二百六十七條、第二百六十六條第
    二項、第四十一條第一項、第四十二條第二項，罰金罰鍰提高標準條例第一條前
    段、第二條，並審酌被告甲○○因貪圖不法利益，竟假藉合法之電動遊戲場為名
    ，擺設賭博性電動機具與不特定人對賭為常業，助長賭博投機風氣，危害社會善
    良風俗，且擺設之賭博性電動機具高達三十三台並達相當期間，復於犯後猶飾詞
    圖卸其責，毫無悔過之意，自應受有相當程度之刑事非難及考量被告尚無前科紀
    錄，有原審法院被告院內索引卡紀錄表、台灣高等法院被告全國前案紀錄表及刑
    案資料查註紀錄表在卷可按等一切情狀，量處有期徒刑陸月，併科罰金壹萬元，
    並依法諭知有期徒刑如易科罰金及罰金如易服勞役之折算標準，以資懲儆。另敘
    明扣案之如附表所示賭博性電動機具共三十三台（含ＩＣ板共三十三塊），係供
    賭客當場賭博之器具，不問屬於被告與否，應依刑法第二百六十六條第二項規定
    ，併予宣告沒收。至扣案之現金七千元，係自客人何恭榮身上查獲，並非係在賭
    檯或兌換籌碼處之財物，復已交付客人何恭榮而屬其所有，已非被告甲○○所有
    ，自無法併予宣告沒收。其認事用法尚無不合，量刑亦稱妥適，被告甲○○上訴
    意旨仍執陳詞，否認犯罪，復空言指摘原判決量刑過重不當，並無可取，為無理
    由，應予駁回。
五、另被告楊亞琳部分，已經原審判決確定，不另論列，附此明。
據上論斷，應依刑事訴訟法第三百六十八條，判決如主文。
本案經檢察官方娜蓉到庭執行職務。
中        華        民        國  九十二    年    七    月    九      日
                              臺灣高等法院高雄分院刑事第四庭
                                  審判長法官  蕭權閔
                                        法官  陳吉雄
                                        法官  陳啟造
右正本證明與原本無異。
不得上訴。
                                  法院書記官  白蘭
中    華    民    國      九十二      年         七      月    九      日
本件論罪科刑法條：
刑法第二百六十七條
    以賭博為常業者，處二年以下有期徒刑，得併科一千元以下罰金。
附表：
 ├──┬───────┬───┬───────────────────┤
 │編號│賭博性電動機具│數量  │備註                                  │
 │    │名稱          │      │                                      │
 ├──┼───────┼───┼───────────────────┤
 │一  │水果盤        │十三台│含ＩＣ板十三塊，兌換方式為積分二十分兌│
 │    │              │      │換新台幣（下同）一元                  │
 ├──┼───────┼───┼───────────────────┤
 │二  │滿貫大亨      │八台  │含ＩＣ板八塊，兌換方式為積分一分兌換十│
 │    │              │      │元           │
 ├──┼───────┼───┼───────────────────┤
 │三  │大富翁        │四台  │含ＩＣ板四塊，兌換方式為積分一分兌換一│
 │    │              │      │元                                    │
 ├──┼───────┼───┼───────────────────┤
 │四  │柏青樂        │一台  │含ＩＣ板一塊，兌換方式為積分一分兌換一│
 │    │              │      │元                                    │
 ├──┼───────┼───┼───────────────────┤
 │五  │鑽石賓果      │一台  │含ＩＣ板一塊，兌換方式為積分一分兌換一│
 │    │              │      │元                                    │
 ├──┼───────┼───┼───────────────────┤
 │六  │泰山          │一台  │含ＩＣ板一塊，兌換方式為積分一分兌換一│
 │    │              │      │元                                    │
 ├──┼───────┼───┼───────────────────┤
 │七  │東方明珠   │一台  │含ＩＣ板一塊，兌換方式為積分一分兌換十│
 │    │              │      │元                                    │
 ├──┼───────┼───┼───────────────────┤
 │八  │金鐘          │二台  │含ＩＣ板二塊，兌換方式為積分一分兌換一│
 │    │              │      │元                                    │
 ├──┼───────┼───┼───────────────────┤
 │九  │粉紅玫瑰      │二台  │含ＩＣ板二塊，兌換方式為積分一分兌換一│
 │    │              │      │元                                    │
 ├──┴───────┴───┴───────────────────┤
 │以上電動機具合計三十三台，共含三十三塊ＩＣ板                        │
 └──────────────────────────────────┘


司法院資訊處製作；財團法人民間司法改革基金會備份。
